臺灣臺南地方法院民事判決　　　　　　　99年度簡上字第68號
上　訴　人　方麗香
訴訟代理人　李家鳳律師
被上訴人　　徐淑惠
訴訟代理人　蘇正信律師
　　　　　　蔡進欽律師
　　　　　　蔡弘琳律師
上列當事人間請求給付票款事件，上訴人對於中華民國99年2月2
3日本院台南簡易庭98年度南簡字第1043號第一審判決提起上訴
，經本院於民國100年2月16日言詞辯論終結，判決如下：
    主  文
原判決廢棄。
被上訴人在第一審之訴駁回。
第一、二審訴訟費用新台幣柒萬陸仟柒佰伍拾元由被上訴人負擔
。
    事實及理由
一、被上訴人方面：
  (一)被上訴人於原審起訴主張：被上訴人持有由上訴人方麗香所
    簽發、經原審共同被告陳雪莉背書、支票號碼為UC0000000
    號、票載日期民國97年7月31日、票面金額新臺幣（下同）
    300萬元、付款人為聯邦商業銀行臺南分行之支票1紙（下稱
    系爭支票），然系爭支票經被上訴人於98年5月15日提示，
    因存款不足及發票人簽章不符而遭退票，爰依票據法律關係
    訴請上訴人給付票款。
  (二)被上訴人於本院審理時之陳述除與原判決記載相同者，予以
    引用外，並補稱：
  1.本件上訴人雖主張系爭支票僅為原審共同被告陳雪莉向其所
    借用，被上訴人係惡意取得系爭支票，惟為被上訴人所否認
    ，是上訴人自應就被上訴人取得系爭支票係出於惡意乙事負
    舉證責任。又系爭支票係上訴人所簽發，經原審共同被告陳
    雪莉背書轉讓予被上訴人，被上訴人輾轉自背書人陳雪莉處
    取得系爭支票，且系爭支票之簽發及背書文字均無任何瑕疵
    ，上訴人復未能舉證證明被上訴人惡意取得系爭支票，則被
    上訴人自係合法取得系爭支票，並非惡意取得。
  2.本件原審共同被告陳雪莉係因向被上訴人借款而交付系爭支
    票，被上訴人取得系爭支票並非出於惡意，已據被上訴人於
    原審提出匯款委託書影本為證，依上開匯款資料顯示，被上
    訴人於97年6月26日、97年7月9日自永豐銀行東臺南分行000
    -000-0000000-0號帳戶分別匯款匯款2,225,220元、787,603
    元至訴外人陳雪莉所有之高雄銀行臺南分行0000000000000
    號帳戶，金額已達3,012,823元，是上訴人主張被上訴人係
    以無對價取得系爭支票，顯與上開證據調查結果不符，不足
    採信。
  3.被上訴人取得系爭支票係於97年5、6月間，被上訴人於原審
    曾陳述於98年5月間取得系爭支票係記憶錯誤，且被上訴人
    有將所有款項之流向提出證明，被上訴人係有對價取得系爭
    支票。又被上訴人交付借款之時間係在97年6月26日、97年7
    月9日，至於取得系爭支票之時間點究為借款前取得，抑或
    借款後取得，被上訴人已經忘記，但係在97年12月以前取得
    系爭支票。
  4.被上訴人對於上訴人主張證人郭土德、蔡美華夫妻2人於96
    年4月間借款300萬元予原審共同被告陳雪莉，及陳雪莉陸續
    向證人以支票借款高達1,350萬元，嗣將其全部借款金額開
    立全通公司支票1紙交付證人，換回其他票據等情而提出之
    匯款申請書、臺南育平郵局客戶歷史交易清單、全通物產貿
    易有限公司支票及退票理由單等資料形式上之真正雖不爭執
    ，但借款總金額僅有218萬元，與票面金額300萬元之差距甚
    大，此顯為上訴人臨訟所編撰。
  5.並聲明：駁回上訴。
二、上訴人則以：
  (一)被上訴人係無對價取得系爭支票：
    1.本件被上訴人於原審98年10月8日言詞辯論時自承「系爭
      支票是被告陳雪莉是在98年5月間交給我的，她給我這張
      票之前，就已經欠我5、6百萬元，被告陳雪莉拿這張票給
      我是『要再借錢』，但我手上已經有她的票及其先生的票
      ，我要她拿出客票，才願意再借錢給她，因為她後來拿出
      這張票，我才又借她300萬元，錢是我交給陳雪莉，…」
      等語，顯見被上訴人已自認於98年5月間自陳雪莉處取得
      系爭支票。而被上訴人於原審既自認係陳雪莉要「再借款
      」而交付系爭支票予被上訴人，被上訴人自應有於98年5
      月間取得系爭支票後再交付借款300萬元予陳雪莉，始得
      謂係有對價或以相當對價而取得系爭支票，其理至明。惟
      依被上訴人於原審所提出之匯款委託書影本觀之，被上訴
      人係在97年6月26日、97年7月9日匯款予陳雪莉，然此均
      在被上訴人98年5月取得系爭支票之前，且該兩個時間之
      匯款金額亦與系爭支票之金額不符，故上開匯款自係被上
      訴人與陳雪莉間原有之借款，不足以證明被上訴人於取得
      系爭支票後有再借款300萬元予陳雪莉乙節，是被上訴人
      取得系爭支票自係無對價而取得。至於被上訴人辯稱其於
      原審陳述於98年5月間取得系爭支票係基於記憶錯誤，此
      與實情不符，因被上訴人於辯論當時明確陳述於98年5月
      前就已有借款予陳雪莉，98年5月是陳雪莉要再借款，被
      上訴人因要求陳雪莉提出第3人之票據而取得系爭支票，
      足徵被上訴人之真意係於98年5月間取得系爭支票，並非
      記憶錯誤之陳述。而被上訴人於原審99年1月12日提出之
      辯護意旨狀雖改口主張因於97年7月31日前陸續匯款轉帳
      予陳雪莉而取得系爭支票，其並非無對價或以不相當之對
      價取得系爭支票云云，惟其上開主張顯與被上訴人本人於
      原審98年10月8日言詞辯論時自認因訴外人陳雪莉欲再向
      其借款300萬元而交付系爭支票之陳述，前後不一，顯係
      事後卸責之詞，且適反足證被上訴人自認在98年5月間取
      得系爭支票後並未再借款予陳雪莉，被上訴人係無對價而
      取得系爭支票，實已至明。
    2.又系爭支票係陳雪莉於96年間向上訴人借用交付訴外人郭
      土德調借資金，97年底陳雪莉藉口借款展期須更改支票到
      期日而向訴外人郭土德要求取回系爭支票，迄98年初陳雪
      莉始將系爭支票交由上訴人改填發票日期，詎陳雪莉未再
      將系爭支票交還訴外人郭土德，故系爭支票於97年12月之
      前，均在訴外人郭土德持有中，被上訴人主張其於97年間
      因借款取得系爭支票云云，顯非事實。
    3.上訴人否認被上訴人於98年5月間後有再借款300萬元予陳
      雪莉，是依法應由被上訴人就此有利於己之事實舉證以實
      其說。而被上訴人固提出曾於97年6月26日至98年4月20日
      間匯款或轉帳至陳雪莉之帳戶共計23,904,171元，惟衡諸
      吾人生活經驗法則，匯款、轉帳之原因多端，客觀上並不
      足以證明被上訴人與陳雪莉間借貸關係存在；況被上訴人
      於臺灣臺南地方法院檢察署98年度偵字第13958號被訴與
      陳雪莉、蘇崇文共同偽造文書案件中，被上訴人供稱渠與
      陳雪莉間存有債權債務關係，嗣並以2,000萬元代價向陳
      雪莉、蘇崇文夫妻2人購買其2人名下之不動產而未偽造文
      書，惟經檢察官調查後認定其所述係虛偽不實而不採，並
      提起公訴。被上訴人復於鈞院98年度易字第11613號案件
      中主張其於97年6月26日至98 年4月20日間匯款或轉帳至
      陳雪莉之帳戶共計23,904,171元係借款予陳雪莉，而由陳
      雪莉、蘇崇文夫妻2人於97年7月間將其所有坐落臺南市○
      ○區○○段141-8、141-9地號土地2 筆，及其上門牌號碼
      臺南市安平區○○○街418、420號建物移轉登記為被上訴
      人所有，並由蘇崇文將其所有坐落臺南市○○區○○段
      756、756-1、756-2地號土地移轉登記為被上訴人所有以
      抵債云云，姑不論被上訴人主張上開匯款係借款是否真實
      可採，惟被上訴人本身為代書，若係真借款，則要求債務
      人提供不動產為擔保設定最高限額抵押權即可，無須逕以
      買賣為原因而為所有權移轉登記；又縱認被上訴人主張上
      開匯款係借款可採，亦因陳雪莉、蘇崇文夫妻2人以其名
      下之不動產抵債而已清償上開借款債務。從而，本件自無
      被上訴人主張之以系爭支票再借款300萬元予陳雪莉之情
      事。況上開資金往來均係被上訴人於原審主張之98年5月
      間自訴外人陳雪莉處取得系爭支票之前，亦不足以證明被
      上訴人取得系爭支票係有相當之對價。
    4.此外，陳雪莉於95年7月17日、95年8月15日、95年9月18
      日、95年11月6日、95年11月15日、95年12月11日、95年
      12月20日分別匯款150萬元、240萬元、180萬元、120萬元
      、100 萬元、200萬元、150萬元共計1140萬元至上訴人之
      帳戶，上開匯款帳戶係上訴人設於聯邦商業銀行臺南分行
      0000000000 00之支票存款帳戶，蓋陳雪莉向上訴人借用
      支票使用多時，於支票屆期時均由陳雪莉逕行匯款至上開
      支票存款帳戶以供其債務人兌領，此有上訴人於原審所提
      出之有陳雪莉於其上背書之支票正反面影本可稽，若陳雪
      莉並非向上訴人借票使用，而係借款予上訴人，焉有於上
      訴人開立之支票上背書，而於票期屆至再匯款至上訴人之
      帳戶之理。被上訴人既能自陳雪莉處取得上開資料，足見
      渠2人間尚有聯繫，其於鈞院主張上訴人自陳雪莉處取得
      鉅款云云，顯係混淆視聽之辭，自不足採。
    5.綜上，系爭支票係陳雪莉向上訴人借用而自上訴人處取得
      ，陳雪莉對上訴人並無票據權利，且被上訴人迄今並未舉
      證證明被上訴人於取得系爭支票後有再借款300萬元予陳
      雪莉，被上訴人既係自陳雪莉處以無對價取得系爭支票，
      被上訴人自應繼受陳雪莉之瑕疵，而不能對上訴人主張票
      據權利。
  (二)另倘被上訴人收受系爭支票當時，聯邦商業銀行臺南分行00
    0000000000號支票帳戶已列為拒絕往來戶，被上訴人即無可
    能願意接受系爭支票並借款予陳雪莉，而嗣聯邦商業銀行99
    年8月17日（99）聯業管（集）字第09910315747號調閱資料
    回覆函雖載明000000000000號支票帳戶未被列為拒絕往來戶
    ，上訴人對於無拒絕往來之部分沒有意見，惟95年11月30日
    前系爭支票帳戶已有連續3張退票紀錄，應已構成拒絕往來
    戶，且於95年11月30日以後亦一直在退票，則被上訴人身為
    代書，對系爭支票之信用不良應非常清楚，故不可能再借款
    予陳雪莉，是以，上訴人仍依票據法第13條但書之規定主張
    被上訴人取得系爭支票係出於惡意。
  (三)又上訴人主張證人郭土德、蔡美華夫妻2人於96年4月間借款
    300萬元予陳雪莉，及陳雪莉陸續向證人支票借款高達1,350
    萬元，嗣將其全部借款金額開立全通公司支票1紙交付證人
    ，換回其他票據等情而提出之匯款申請書、臺南育平郵局客
    戶歷史交易清單、全通物產貿易有限公司支票及退票理由單
    等資料（本院卷第119-122頁），上訴人認為借款金額並無
    不同，因利息前扣，故與票面金額有差距，況證人曾證稱部
    分借款係交付現金。此外，被上訴人於鈞院99年12月7日準
    備程序以證人身分所為之證述（本院卷第133-135頁），因
    與
    本件訴訟之前及刑庭中之陳述不一致而不實在。
  (四)並聲明：
    1.原判決廢棄。
    2.上開廢棄部分，被上訴人在第一審之訴駁回。
三、兩造經協商確定之不爭執事項及爭執事項如下：
  (一)兩造不爭執之事項：
  1.被上訴人執有由上訴人方麗香為發票人、經原審共同被告陳
    雪莉背書、支票號碼為UC0000000、票載日期97年7月31日、
    票面金額300萬元、付款人為聯邦商業銀行臺南分行之支票1
    紙。上開支票經被上訴人於98年5月15日提示，因存款不足
    及發票人簽章不符而遭退票（上訴人自認該印章為真正）。
  2.原審共同被告陳雪莉於下列日期分別匯款至上訴人方麗香在
    聯邦商業銀行臺南分行000000000000之支票帳戶：
    (1)95年7月17日、150萬元。
    (2)95年8月15日、240萬元。
    (3)95年9月18日、180萬元。
    (4)95年11月6日、120萬元。
    (5)95年11月15日、100萬元。
    (6)95年12月11日、200萬元。
    (7)95年12月20日、150萬元。
    以上匯款金額共計1,140萬元。
  3.被上訴人於98年4月20日自其永豐銀行東臺南分行000-000-0
    000000-0號帳戶匯款40萬元至原審共同被告陳雪莉所有之高
    雄銀行臺南分行0000000000000號帳戶。
  4.被上訴人99年1月28日陳報狀上所載被上訴人自97年6月26日
    起至98年4月20日匯款、轉帳予原審共同被告陳雪莉共計
    23,904,171元為真正。
  (二)兩造爭執之事項：被上訴人是否惡意或無對價取得系爭支票
    ？被上訴人請求上訴人給付票款300萬元，是否有理由？
四、按當事人主張有利於己之事實者，就其事實有舉證之責任。
    但法律別有規定，或依其情形顯失公平者，不在此限。民事
    訴訟法第277條定有明文。且有舉證責任之當事人，如已盡
    其舉證責任，若他造當事人主張有不同之事實存在，即應由
    主張有不同事實存在之他造負舉證責任，其不能舉證者，則
    應認已盡舉證責任之當事人所主張之事實為真實，此為舉證
    責任分配之原則。又票據法第14條第2項所謂無對價或以不
    相當之對價取得票據者，不得享有優於其前手之權利，係指
    前手之權利如有瑕疵（附有人的抗辯），則取得人即應繼受
    其瑕疵，人的抗辯並不中斷，如前手無權利時，則取得人並
    不能取得權利而言（最高法院71年度台上字第1811號判決參
     照）；而票據行為為不要因行為，執票人不負證明關於給
    付之原因之責任，如票據債務人主張執票人取得票據係出於
    惡意或詐欺或無對價，應由該債務人負舉證之責。經查：
  (一)原審共同被告陳雪莉於下列日期分別匯款至上訴人方麗香在
    聯邦商業銀行臺南分行000000000000之支票帳戶內：(1)95年
    7月17日、150萬元。(2)95年8月15日、240萬元。(3)95年9月1
    8日、180萬元。(4)95年11月6日、120萬元。(5)95年11月15日
    、100萬元。(6)95年12月11日、200萬元。(7)95年12月20日、
    150萬元，且於前開匯款日期或前1、2日，上訴人曾簽發票
    面金額與前開匯款金額大致相符、嗣經陳雪莉背書之支票等
    情，有被上訴人所提之陳雪莉匯款資料及上訴人所提出之支
    票影本等在卷可稽（原審卷第19-21頁、第33-38頁），且原
    審共同被告陳雪莉亦未到庭爭執，則依前開匯款資料及支票
    記載內容顯示，若陳雪莉並未向上訴人借票使用，而係如被
    上訴人所主張之借款予上訴人，自無於上訴人簽發之前開支
    票上背書，並於票期屆至時再匯款至上訴人之支票帳戶之理
    ，是上訴人主張陳雪莉向其長期借用支票使用，且系爭支票
    亦係陳雪莉向其所借用，陳雪莉取得系爭支票並無對價乙節
    ，應堪採信。
  (二)被上訴人主張其取得系爭支票係因陳雪莉向其借款，並於原
    審提出其自97年6月26日起至98年4月20日止交付陳雪莉共計
    23,904,171元之匯款、轉帳資料為憑（原審卷第56-95頁）
    ，而上訴人雖對前開交付款項之事實不爭執，然辯稱該等款
    項之交付與系爭支票之原因關係無涉，被上訴人係無對價取
    得系爭支票，則被上訴人取得系爭支票之原因關係是否確係
    借款予陳雪莉即為本件首要之爭點。惟：
    1.被上訴人於98年10月8日原審審理時曾自陳：「系爭支票
      是被告陳雪莉於98年5月間交給我的，他給我這張票之前
      ，就已經欠我5、6百萬元，被告陳雪莉拿這張票給我是要
      再借錢，但我手上已經有他的票及其先生的票，我要他拿
      出客票，才願意再借錢給他，因為他後來拿出這張票，我
      又借他300萬元，錢是我交給陳雪莉，約定票款到期日就
      是97年7月31日，票載日期還錢。錢我是用匯款給他的。
      」云云（原審卷第15頁），嗣並提出前開匯款、轉帳資料
      為憑。其後於98年12月24日原審審理時，被上訴人則改稱
      其係於96年間取得系爭支票，因陳雪莉嗣後有再交付其他
      支票，其始未提示系爭支票云云（原審卷第98頁背面）。
      惟因上訴人一再爭執被上訴人匯款之時間與系爭支票取得
      之時間不符，被上訴人之訴訟代理人於99年2月9日原審審
      理時又改稱：被上訴人係於97年5、6月間取得系爭支票，
      上開匯款中之97年6月26日、97年7月9日之匯款係因取得
      系爭支票而匯款云云（原審卷第132頁背面），則被上訴
      人就取得系爭支票之時間，前後陳述顯然不一。然觀諸被
      上訴人於原審第1次審理時自陳之具體情節，被上訴人就
      取得系爭支票之過程顯非記憶模糊，是上訴人抗辯被上訴
      人係為附和匯款資料始改稱取得系爭支票之時間，尚非無
      憑。易言之，被上訴人主張其係於97年5、6月間取得系爭
      支票乙節，因其陳述顯然前後不一，尚非無疑。
    2.又被上訴人雖主張其係於取得系爭支票後，於97年6月26
      日、97年7月9日匯款予陳雪莉以交付借款云云，然系爭支
      票之票面金額為300萬元，而97年6月26日、97年7月9日之
      匯款金額各為2,225,220元、787,603元，合計3,012, 823
      元，則被上訴人交付之借款金額顯與票面金額不符，且高
      於票面金額，此與一般借款均等同或稍低於（預扣利息）
      票面金額之常情不符，被上訴人雖辯稱係於匯款後陳雪莉
      再拿其他之支票作為借款之憑證云云，然匯款金額、次數
      既係被上訴人所得自行控制，並無任何限制，則被上訴人
      何需於陳雪莉持票面金額300萬元之支票借款時，匯出多
      於借款數額之金額？是被上訴人縱係於97年5、6月間取得
      系爭支票，然其於97年6月26日、97年7月9日之匯款資料
      ，亦尚難證明確係為系爭支票取得之原因關係（借款交付
      ）。況被上訴人徐淑惠於本院具結證稱：「（是如何拿到
      系爭支票？）是陳雪莉給我的，作為借款之擔保。陳雪莉
      是在97年3、4月開始向我借錢，我在97年5月中旬拿到系
      爭支票，系爭支票總共借陳雪莉300萬元，此張支票是拿
      給我作為借款擔保，但是陳雪莉從3、4月就一直借並以系
      爭支票作為擔保，尚未拿到系爭支票之前陳雪莉就有向我
      借款，大約是1百萬元左右，我拿到票後她又向我借款2百
      多萬元，總金額大約是300萬元，因為他另外有欠我一些
      費用扣一扣之後，我交付給他2百多萬元，我大約是在6月
      份的時候是用匯款的方式，前前後後大約是3次左右，因
      為時間太久，我僅記得匯款是在6月左右。」云云，其所
      證稱之借款過程，不僅與其於原審所述不一，且其所述匯
      款金額（200多萬元）、次數（3次）亦與前開匯款之證據
      資料不符，則被上訴人所提出其於97年6月26日、97年7月
      9日之匯款資料，實難據以認定其已交付系爭票據借款予
      陳雪莉。
    3.況被上訴人因與陳雪莉間的債權債務關係，另涉有偽造文
      書罪嫌，刻於本院刑事庭審理中（本院98年度易字第1613
      號），而被上訴人於該刑案中係主張其自97年6月26日至
      98年4月20日止匯款或轉帳至陳雪莉之帳戶共計23,904,17
      1元，係借款予陳雪莉，而於97年7月間由陳雪莉、蘇崇文
      夫妻將其所有坐落台南市○○區○○段141-8、141-9地號
      土地、其上門牌號碼台南市安平區○○○街418、420號之
      建物移轉登記為被上訴人所有，並由蘇崇文將所有坐落台
      喃市○○區○○段756、756-1、756-2地號土地移轉登記
      為被上訴人所有以抵債等情，業據本院調取該卷宗核閱無
      訛。而觀諸被上訴人於該刑案中所提出之準備書狀所載，
      被上訴人於該刑案中主張之不動產抵債借款亦包括被上訴
      人於本件主張之支票借款（即其於97年6月26日、97年7月
      9日之匯款資料，刑案第36頁），然被上訴人於本件中卻
      證稱：「（陳雪莉與她先生蘇崇文有移轉不動產給你，移
      轉不動產與本件系爭支票是否有任何關係？）沒有關係，
      因為我總共給陳雪莉的金額達2千3百多萬元，但是不動產
      移轉給我的目的是要清償徐文祥的借款，與本案的支票借
      款無關。」則系爭支票之借款既與刑案中所涉之不動產讓
      與價金無任何關係，為何系爭2筆匯款，被上訴人於兩案
      中均主張為款項中之一部分？亦有矛盾。
    4.另被上訴人於本件中復證稱：「（剛剛陳述陳雪莉欠你2
      千3百多萬元，所有欠款是否都是在系爭支票借款之後？
      ）是的。（刑事案件中，你有陳述陳雪莉夫妻移轉不動產
      予你之後，你還是要給付部分款項，是否也是在系爭支票
      借款之後？）是。」云云，而陳雪莉既尚積欠被上訴人系
      爭支票之借款債務300萬元，則被上訴人於陳雪莉以不動
      產抵債後，雖尚有部分之價金仍需給付予陳雪莉，此時被
      上訴人為何不選擇直接扣抵該票據債務，反將該部分價金
      給付予陳雪莉？實有違常情。況被上訴人於該刑案偵查中
      亦供稱於前開不動產買賣前，陳雪莉僅積欠其約100萬元
      （刑案偵卷98年5月14日筆錄），與系爭票款債務高達300
      萬元亦不相符，顯見被上訴人於本件及刑案之陳述不僅不
      一致，亦在在與一般交易常情有違。
    5.綜上事證，被上訴人雖主張其係於97年5、6月間取得系爭
      支票，並於97年6月26日、97年7月9日以匯款方式交付借
      款300萬元予陳雪莉云云，然與前開調查證據結果不符，
      自難憑採，上訴人主張被上訴人取得系爭支票係無對價取
      得，尚堪採信。
五、綜上所述，被上訴人及其前手即原審共同被告陳雪莉取得系
    爭支票既均係無對價取得，則上訴人以其與陳雪莉間之抗辯
    事由對抗被上訴人，於法有據。被上訴人本於票據之法律關
    係請求上訴人給付票款及法定遲延利息，為無理由，不應准
    許。原審判命上訴人給付被上訴人300萬元及自98年5月15日
    起至清償日止按年息百分之6計算之利息，並依職權為假執
    行之宣告，自有未洽。上訴意旨指摘原判決不當，求予廢棄
    改判，為有理由，自應由本院予以廢棄，改判如主文第2項
    所示。
六、本案事證已臻明確，兩造其餘攻擊防禦方法及舉證，核與判
    決結果無影響，爰不另一一論述，附此敘明。
七、另按訴訟費用，由敗訴之當事人負擔。法院為終局判決時，
    應依職權為訴訟費用之裁判，上級法院廢棄下級法院之判決
    ，而就該事件為裁判或變更下級法院之判決者，應為訴訟總
    費用之裁判；受發回或發交之法院為終局之判決者亦同。民
    事訴訟法第78條、第87條分別定有明文。查本件第一、二審
    訴訟費用即裁判費76,750元，應由敗訴之被上訴人負擔，爰
    依法確定如主文第3項所示。
八、據上論結，本件上訴為有理由，依民事訴訟法第436條之1第
    3項、第450條、第78條、第87條，判決如主文。
中    華    民    國   100    年    3     月    9     日
                      民事第三庭審判長法  官  杭起鶴
                                      法  官  張麗娟
                                      法  官  洪碧雀
以上正本係照原本作成。
本判決不得上訴。
中    華    民    國   100    年    3     月    9     日
                                      書記官  黃稜鈞